臺灣高等法院花蓮分院刑事判決　　　　　　　　　　九十三年度上易字第一三一號
　　上　訴　人　臺灣花蓮地方法院檢察署檢察官
　　被　　　告　丙○○
右上訴人因被告竊盜案件，不服臺灣花蓮地方法院九十三年度簡上字第一八號，中華
民國九十三年九月二十九日第一審判決（起訴案號：臺灣花蓮地方法院檢察署九十二
年度偵字第二三五七號）提起上訴，本院判決如左：
    主  文
原判決撤銷。
丙○○竊盜，處有期徒刑肆月，如易科罰金，以佰元折算壹日。
    事  實
一、丙○○於民國（下同）九十二年六月十五日至十七日間某日某時，駕駛向孫志剛
    借來之車號七Ｆ—一一三０號自用小貨車，途經坪林與石碇間之台北縣某號縣道
    道路時，見（甲○○所有、於九十二年五月三十一日二十三時許、在臺北縣鶯歌
    鎮○○路○路六十五巷遭人竊取之）車號Ｖ九—五三九三號自用小貨車，停於路
    邊，竟意圖為自己不法所有，以留置於車內之鑰匙一支，竊取上開自用小貨車而
    駛回花蓮。嗣於九十二年八月十三日二十三時許，在花蓮縣吉安鄉○○路○段宜
    昌郵局前，經警攔檢而循線查獲。
二、案經花蓮縣警察局花蓮分局報請臺灣花蓮地方法院檢察署檢察官偵查起訴。
    理  由
一、認定犯罪事實所憑之證據及理由：
（一）被告坦承於前述時地將車號Ｖ九—五三九三號自用小貨車駛回花蓮使用之事實
      。
（二）證人甲○○證述：車號Ｖ九—五三九三號自用小貨車係其所有、於九十二年五
      月三十一日二十三時許、在臺北縣鶯歌鎮○○路○路六十五巷遭人竊取，且車
      輛於失竊後三天即遭人以電話勒贖，電話中與其談話之人所操之口音，與被告
      之口音明顯不同等語（見原審簡上字卷一三三至一三七頁、警卷十二頁）。
（三）證人乙○○、古春梅證述被告九十二年五月三十日並未離開花蓮之事實。（見
      本院九十三年十月二十九日筆錄、原審簡上字卷一二三至一三二頁）
（四）證人孫志剛於警訊時陳述被告於九十二年六月十五日十八時左右向其借用車輛
      ，同月十七日二十二時還車等語（見二三五七號偵查卷十五頁）。
（五）有車籍作業系統查詢認可資料一份、臺北縣政府警察局車輛失竊電腦輸入單二
      紙、汽車照片六幀、贓證物品認領保管收據一紙在卷可稽（見警卷第十三至二
      十二頁）。
（六）鑰匙一支扣案可證。
二、對於被告辯解本院之判斷
（一）被告辯解要旨
      辯稱因該貨車撞擊山壁，前面擋風玻璃破掉，車子上都是土石粉，被棄置在路
      邊，伊以為是沒人要的，駛回花蓮後，伊沒有至汽車修護廠維修，自己將舊車
      之擋風玻璃換上，門凹陷部分自己拆下來打平。
（二）不採之理由
    １證人即與被告同居十三年之古春梅證述：同居時只看過被告修理車子（小客車）的
      水箱，並認為被告無修理貨車之能力等語。（見原審簡上字卷一二五、一二六
      頁）
    ２按車子如撞擊山壁撞到車門凹陷，前面擋風玻璃破裂，其撞擊之力不可謂不大
      ，惟從前述附於警卷之汽車照片六幀觀之，該車車頭並無任何損壞之情形，甚
      至車頭前之保險桿亦無任何損壞或者凹損，而被告亦未曾言及其有更換過車頭
      前保險桿，再者車門凹陷及擋風玻璃破裂之修理及更換，除將凹陷打平外，還
      要板金、噴漆等步驟，實非一般無修車專門技術、設備及工具之人所能輕易為
      之，被告所辯「該貨車撞擊山壁，前面擋風玻璃破掉，車子上都是土石粉，被
      棄置在路邊，伊以為是沒人要的」等語，顯無可採，該車雖被停放於該處，然
  參以被告從該處開走該車之時間，距該車第一次被竊之時間僅十五、六日，且
      被竊後三日被害人甲○○猶遭人以電話勒贖，應可推斷該車仍在第一次竊車之
      人持有當中，為防該車為被害人找回，才將該車藏置停放於被害人不太可能去
      找的前述地點，被告意圖為自己不法所有，以留置於車內之鑰匙一支，竊取該
      車之犯行，足堪認定。
三、論罪科刑之理由：
（一）被告所為，係犯刑法第三百二十條第一項之竊盜罪。
（二）爰審酌被告平日之素行、犯罪之動機、手段、所竊物品價值、犯後態度，以及
      其智識程度與生活情況等一切情狀，量處如主文所示之刑，並諭知易科罰金之
      折算標準。扣案之鑰匙一支，並無證據證明屬被告所有，自無從諭知沒收，併
      此說明。
四、撤銷改判之理由
    原審認被告係犯刑法第三百三十七條之侵占其他離本人所持有之物罪，判處被告
    罰金仟元，認事用法，均有違誤，檢察官據此上訴，為有理由。自應將原判決
    撤銷改判。
五、適用之法條：
（一）刑事訴訟法第三百六十九條第一項前段、第三百六十四條、第二百九十九條第
      一項前段。
（二）刑法第三百二十條第一項、第四十一條第一項前段。
（三）罰金罰鍰提高標準條例第一條前段、第二條。
本案經檢察官林慧到庭執行職務。
中      華      民      國      九十四      年    二    月    二十五    日
                                  審判長法官  吳  鴻  章
                                        法官  林  慶  煙
                                        法官  蔡  勝  雄
右正本證明與原本無異。
本件不得上訴。
                                      書記官  陳  有  信
中      華      民      國      九十四      年    二    月    二十五    日
附錄本案論罪科刑之法律條文：
中華民國刑法第二百二十條
在紙上或物品上之文字、符號、圖畫、照像，依習慣或特約，足以為表示
其用意之證明者，關於本章及本章以外各罪，以文書論。
錄音、錄影或電磁紀錄，藉機器或電腦之處理所顯示之聲音、影像或符號
，足以為表示其用意之證明者，亦同。
稱電磁紀錄，指以電子、磁性或其他無法以人之知覺直接認識之方式所製
成之紀錄，而供電腦處理之用者。
